臺灣臺北地方法院刑事判決　　　　　　 94年度交易字第604號
公　訴　人　臺灣臺北地方法院檢察署檢察官
被　　　告　甲○○
上列被告因公共危險案件，經檢察官提起公訴（94年度偵字第17
266號），本院判決如下：
    主  文
甲○○服用酒類，不能安全駕駛動力交通工具而駕駛，處有期徒
刑參月，如易科罰金，以參佰元折算壹日。
    事  實
一、甲○○前於民國93年間，因酒醉駕車之公共危險案件，經台
    灣臺北地方法院檢察署檢察官以93年度偵字第11330號為緩
    起訴處分確定，緩起訴期間因再次酒醉駕車，經本院於94年
    1月4日以94年度北交簡字第79號判處銀元3萬元確定；而前
    開緩起訴處分則經撤銷後，由同署檢察官聲請簡易判決處刑
    （偵查案號：94年度撤緩偵字第75號），經本院於94年6月6
    日以94年度北交簡字第595號判處銀元2萬5千元確定。上開
    二罪，經本院於94年11月28日以94年度聲字第1753號裁定定
    應執行罰金銀元5萬3千元確定（尚不構成累犯）。詎甲○○
    仍不知悔改，自94年8月17日晚間8時許起至同日晚間10、11
    時許止，先在台北市萬華區環南市場邊，與友人飲用維士比
    與啤酒，翌日即同月18日上午10時、11時許起，又在同一地
    點與友人飲用啤酒4、5瓶，直至同日下午某時，在反應能力
    變慢，對於外界事物之感覺減低，已達不能安全駕駛動力交
    通工具之狀態，為前往台北市○○區○○街，仍駕駛車牌號
    碼AIQ-095號之重型機車上路。嗣於同日下午2時45分許（起
    訴書誤載為下午4時45分許），行經台北市○○路、艋舺大
    道口時，因出現異常駕駛行為，遭警攔檢，並對其進行呼氣
    中酒精濃度測試，發現所含酒精濃度高達每公升0.95毫克，
    始悉上情。
二、案經台北市政府警察局萬華分局報請臺灣臺北地方法院檢察
    署檢察官偵查起訴。
    理  由
一、上揭事實，業據被告甲○○迭於警詢、偵查及本院審理中自
    白不諱（見偵查卷第9、31、32頁、本院94年12月29日審判
    筆錄第2頁）。按刑法第185條之3所規定服用酒類，不能安
    全駕駛動力交通工具而駕駛者，應負刑事責任，揆其立法目
    的在於藉抽象危險犯之犯罪構成要件，以嚇阻酒後駕車者對
    道路交通安全之危害。所謂不能安全駕駛之認定，雖無一定
    數值可供界定，應依社會一般通念，認達足生公共危險之程
    度為足。惟行為人飲酒後，呼氣時酒精濃度達每公升0.25毫
    克（約合體內血液中酒精濃度50毫克／公升或0.05％），即
    會輕度中毒，造成輕度協調功能降低，呼氣酒精濃度達每公
    升0.5毫克時（約合體內血液中酒精濃度100毫克/公升或0.1
    %），則屬中度中毒症狀，會出現反應較慢、感覺減低、影
    響駕駛之狀況，飲酒後1小時許，其體內血液酒精濃度可達
    最高，飲酒1小時後體內之酒精濃度隨即消減，此有行政院
    國軍退除役官兵輔導委員會台北榮民總醫院88年8月5日（88
    ）北總內字第26868號函、臺灣高等法院88年10月26日（88
    ）院賓文廉字第13407號函附台北醫學院附設醫院精神科主
    任蔡尚穎所著「酒精對人體生理與行為之影響」之文獻可據
    。而呼氣酒精濃度達每公升0.55毫克（0. 55亳克/公升）以
    上，肇事率為一般正常人之10倍，應認為已達不能安全駕車
    之標準，並有88年9月18日中央警察大學交通學系暨交通管
    理研究所教授蔡中志研究與製表之「酒精濃度與肇事關係」
    可查，屬於絕對不能安全駕駛動力交通工具之程度。查本件
    被告經員警於94年8月17日下午2時46分許，對其進行呼氣中
    所含酒精濃度測試，其結果高達每公升0.95毫克，在員警查
    獲、測試及訊問過程中，出現昏睡叫喚不醒之現象，有酒精
    濃度測試紙及測試觀察紀錄表各1紙在卷可稽（同上偵查卷
    第11、12頁）。被告呼氣所含遠超出每公升0.5毫克之中度
    中毒症狀及每公升0.55毫克絕對不能安全駕駛動力交通工具
    之程度。足認被告於上開飲酒後安全駕駛動力工具時，確因
    酒精作用，導致其反應能力變慢，對於外界事物之感覺降低
    ，而達到不能安全駕駛之狀態。本件事證明確，被告犯行堪
    以認定，應予依法論科。
二、核被告所為，係犯刑法第185條之3服用酒類不能安全駕駛動
    力交通工具而駕駛罪。爰審酌被告前有如事實欄所列之公共
    危險前科（臺灣高等法院被告前案紀錄表參照），無視政府
    機關三申五令，一再宣導嚴禁酒後駕車，心存僥倖，放任自
    己於飲酒後駕駛汽車，造成自己及他人生命、身體及財產之
    潛在危險，與社會法秩序及法規範為敵之心態可議，惟念其
    犯後自知行為觸法，坦承犯行不諱，僅受有國小畢業之教育
    程度，且經台北市政府審查認定為低收入戶，目前又係家庭
    經濟生活之重心，經濟負擔沈重等一切情狀，本院認依公訴
    人之具體求刑判處有期徒刑8月，固確實足令被告記取教訓
    ，然可預見將影響被告整個家庭之生存，刑罰之教育目的恐
    無法達到，亦非整體社會及國家之福，爰量處如主文所示之
    刑，並諭知易科罰金之折算標準。
據上論斷，應依刑事訴訟法第273條之1第1項、第299條第1 項前
段，刑法第185條之3、第41條第1 項前段，罰金罰鍰提高標準條
例第2條，判決如主文。
本案經檢察官詹喬偉到庭執行職務
中　　華　　民　　國　　94　　年　　12　　月    30    日
　　　　　　　　　刑事第一庭    法　官　吳秋宏
以上正本證明與原本無異。
如不服本判決，得於判決正本送達後10日，向本院提出上訴狀。
　　　　　　　　　　　　　　　　書記官　高菁菁
中　　華　　民　　國　　94　　年　　12　　月　　30　　日
附錄本案論罪科刑法條全文：
中華民國刑法第185條之3
服用毒品、麻醉藥品、酒類或其他相類之物，不能安全駕駛動力
交通工具而駕駛者，處1年以下有期徒刑、拘役或3萬元以下罰金
。
